# 请教陈斑关于香港公司的问题

提问人：nikan 时间：2011-07-28 10:59:21
1. 香港的税收制度不熟悉，请其他熟悉香港税收制度的网友解答
2. 该外资企业是执行什么制度的？如果执行老制度，根据《关于执行<企业会计制度>和相关会计准则有关问题解答（二）》，只有四类企业需要编制合并财务报表，其他企业是否需要编制合并报表，由管理层决定。 如果执行新准则，只要存在子公司，均需编制合并报表，不存在豁免编制的情形。

回答人：chenyiwei
赞同。印象中香港似乎是看收入来源地的？请熟悉香港税制的网友协助。

提问人：5566 时间：2011-07-28 10:53:35
一个在内地注册的外资企业在香港设立了一个100%控股的公司，用于进口材料和销售货物，香港公司有盈利。如果分配利润，汇出香港需要缴税吗？该外资企业在编制对外报表时是否要编制合并报表？还是只报送个体报表？

回答人：chenyiwei
回复 5566 的帖子
这个问题没有操作过，按一般常识性理解似乎是不可以的。请有这方面实务经验的网友协助，谢谢。